臺灣新北地方法院刑事裁定
111年度撤緩字第64號
聲  請  人  臺灣新北地方檢察署檢察官
受  刑  人  陳錦杰


上列聲請人聲請撤銷緩刑之宣告（111年度執聲字第305號），本
院裁定如下：
    主  文
陳錦杰之緩刑宣告撤銷。
    理  由
一、聲請意旨略以：受刑人陳錦杰因犯不能安全駕駛致交通危險
    罪案件，經本院以110年度交簡字第1082號（臺灣新北地方
    檢察署〈下稱新北地檢署〉110年度撤緩偵字第84號）判處有
    期徒刑2月，緩刑2年，並向國庫支付新臺幣（下同）2萬元
    ，於民國110年11月16日確定在案。嗣經新北地檢署以110年
    度執緩字第881號案件，函請受刑人依判決履行給付，且新
    北地檢署於111年1月10日以電話通知，無人接聽；又於111
    年2月8日電話通知，該門號已為空號，均對通知置之不理，
    核其行為違反刑法第74條第2項第4款之規定，情節重大，足
    認原宣告之緩刑難收其預期效果，而有執行刑罰之必要，已
    合於刑法第75條之1第1項第4款所定得撤銷緩刑宣告之原因
    ，爰依刑事訴訟法第476條規定聲請撤銷緩刑等語。
二、緩刑之宣告應撤銷者，由受刑人所在地或其最後住所地之地
    方法院檢察署檢察官聲請該法院裁定之，刑事訴訟法第476
    條定有明文。查受刑人設籍在新北市○○區○○路0段000巷0號
    ，復未因案在監在押中，此有受刑人之個人戶籍資料（完整
    姓名）查詢結果、臺灣高等法院在監在押全國紀錄表各1份
    在卷可查，是本件聲請程序於法並無不合，先予敘明。
三、按緩刑宣告，得斟酌情形，命犯罪行為人向公庫支付一定之
    金額；受緩刑之宣告，而有違反刑法第74條第2項第1款至第
    8款所定負擔情節重大者，足認原宣告之緩刑難收其預期效
    果，而有執行刑罰之必要者，得撤銷其宣告，刑法第74條第
    2項第4款、第75條之1第1項第4款分別定有明文。緩刑宣告
    是否得撤銷，除須符合刑法第75條之1第1項各款之要件外，
    本條並採裁量撤銷主義，賦予法院撤銷與否之權限，特於同
    條第1項規定實質要件為「足認原宣告之緩刑難收其預期效
    果，而有執行刑罰之必要」，供作審認之標準。又所謂違反
    第74條第2項第1款至第8款所定負擔「情節重大」者，當從
    受判決人自始是否真心願意接受緩刑所附之條件，或於緩刑
    期間中是否顯有履行負擔之可能而隱匿或處分其財產、故意
    不履行、無正當事由拒絕履行或顯有逃匿之虞等情事而言，
    資以決定該緩刑宣告是否應予撤銷。
四、經查：
㈠、受刑人曾因酒後駕車之公共危險案件，前經新北地檢署檢察
    官以109年度偵字第25787號為緩起訴處分確定，命受刑人應
    於收受同署檢察官執行緩起訴處分命令通知書後，6個月內
    向國庫支付緩起訴處分金3萬元，緩起訴期間為109年8月28
    日至110年8月27日止，嗣後因受刑人並未按期支付緩起訴處
    分金，而經同署檢察官於110年5月17日以110年度撤緩字第1
    32號撤銷緩起訴處分書撤銷前揭緩起訴，並以110年度撤緩
    偵字第84號提起公訴，經本院以110年度交簡字第1082號判
    決判處有期徒刑2月，緩刑2年，並向公庫支付2萬元，上開
    判決業於110年11月16日確定；案經移送執行後，由新北地
    檢署函請受刑人於110年12月30日到案執行，且該署承辦書
    記官復於111年1月10日撥打2次電話通知受刑人應依判決履
    行繳納款項，均無人接聽；之後，新北地檢署再次函請受刑
    人應於111年1月28日前履行前開給付，而該署承辦書記官又
    於111年2月8日撥打電話通知受刑人履行前開給付，但受刑
    人之電話門號已為空號，且受刑人迄未履行上開給付等情，
    有上開緩起訴處分、撤銷緩起訴處分書、本院判決書、臺灣
    高等法院被告前案紀錄表、新北地檢署111年1月11日函稿、
    新北地檢署收支查詢列印資料各1份、新北地檢署送達證書
    、新北地檢署公務電話紀錄單各2份在卷可查。則受刑人確
    未按時履行前開判決書及新北地檢署通知函所示向公庫繳納
    款項之緩刑條件之事實，堪可認定，而與刑法第75條之1第1
    項第4款所定「受緩刑之宣告而有違反第74條第2項第4款所
    定負擔」要件相符。
㈡、觀諸前開本院判決內容，業已載明「倘被告（按即受刑人）
    於本件判決確定後未於執行檢察官指示之期間內履行向公庫
    支付新臺幣2萬元之義務，而情節重大者，檢察官得依刑事
    訴訟法第476條、刑法第75條之1第1項第4款之規定，向本院
    聲請撤銷前開緩刑之宣告」等語，則受刑人對於未履行緩刑
    條件之效果，自難諉為不知。再依前開受刑人臺灣高等法院
    被告前案紀錄表及本院判決內容可知，受刑人原獲緩起訴處
    分，應繳納處分金3萬元，係因受刑人未依期限繳納緩起訴
    處分金，至遭撤銷緩起訴處分，再經起訴後，始獲該案判決
    ，已堪認受刑人未予珍惜前開緩起訴寬典之心態。又執行機
    關於緩刑期間多次合法通知、聯繫受刑人，均未獲置理，遑
    論受刑人有何向執行機關主動提出任何說明，甚至表達繳交
    金錢予公庫之具體期程或實際作為之可言。故參酌上開事證
    ，實已足認其無履行上開緩刑負擔之真意，是其無正當理由
    迄未履行前揭緩刑宣告之負擔，情節核屬重大，因認原宣告
    之緩刑難收其預期效果，而有執行刑罰之必要。是以，聲請
    意旨聲請撤銷受刑人前揭緩刑之宣告，要與刑法第75條之1
    第1項第4款規定意旨無違，應予准許。
五、依刑事訴訟法第476條、刑法第75條之1第1項第4款，裁定如
    主文。
中　　華　　民　　國　　111 　年　　4 　　月　　6 　　日
                  刑事第十五庭  法　官  梁世樺
以上正本證明與原本無異。
如不服本裁定應於裁定送達後5日內向本院提出抗告狀。
                                書記官　曾翊凱
中　　華　　民　　國　　111 　年　　4 　　月　　7 　　日